臺灣高雄地方法院民事判決
111年度雄簡字第809號
原      告  楊千葳
訴訟代理人  楊榮哲
被      告  林進傑

上列當事人間請求損害賠償事件，原告提起刑事附帶民事訴訟，
經本院刑事庭移送前來（110 年度附民字第14號），本院於民國
111年6月14日言詞辯論終結，判決如下： 
    主  文
被告應給付原告新臺幣壹拾萬參仟壹佰貳拾參元，及自民國一０
九年十一月二日起至清償日止，按週年利率百分之五計算之利息
。
本判決得假執行。
    事實及理由
    原告主張伊於民國109年4月14日16時46分許，接獲某詐騙集
    團成員冒充讀冊網站人員來電，佯稱因讀冊網系統錯誤，在
    不知情的情況下，伊被下訂新臺幣（下同）10,000元，將協
    助轉給玉山商業銀行股份有限公司（下稱玉山銀行）處理云
    云，嗣後即接獲自稱玉山銀行客服人員來電，謊稱為取消該
    筆訂單，先請伊轉匯一筆10元匯款以驗證身分資訊，接著再
    表示因方才之操作導致網路身分資訊呈現開放狀態，為保護
    網路資訊，請伊在轉帳頁面輸入認證號碼及密碼以關閉資訊
    云云，致伊陷於錯誤，依指示操作網路銀行，而於同日18時
    7分許匯款10萬3,123 元至訴外人蔡侑勳之中華郵政股份有
    限公司帳號 000-00000000000000 號帳戶，被告再依集團成
    員指示持人頭帳戶提款卡提領前揭款項，並將所提領之款項
    交予該詐欺集團成員，以製造金流斷點，進而隱匿詐欺犯罪
    所得之去向，致伊因此受有損害，而被告所為涉犯三人以上
    共同詐欺取財罪，經本院110年度訴字第31、32、594號（下
    稱系爭刑案）刑事判決判處罪刑，爰依民法侵權行為之法律
    關係，請求被告賠償損害之事實，有系爭刑案判決在卷可稽
    ，本院經調查證據之結果，認原告主張之事實堪信為真且有
    理由，爰判決如主文。又本件係依民事訴訟法第427 條第1 
    項所規定之適用簡易訴訟程序所為被告敗訴之判決，爰依同
    法第389 條第1 項第3 款規定依 職權宣告假執行。再本件
    原告提起刑事附帶民事訴訟，而由本院刑事庭依刑事訴訟法
    第504 條第1 項規定，裁定移送前來，依同條第2 項規定免
    繳納裁判費，其於本院審理期間，亦未滋生其他訴訟必要費
    用，並無訴訟費用負擔問題，附此敘明。 
如不服本判決，應於送達後20日內，向本院提出上訴狀並表明上
訴理由。
中　　華　　民　　國　　111 　年　　6 　　月　　30　　日
                  高雄簡易庭　法　　　官  饒志民
以上正本係照原本作成。
如不服本判決，應於送達後20日內，向本院提出上訴狀並表明上
訴理由，如於本判決宣示後送達前提起上訴者，應於判決送達後
20日內補提上訴理由書（須附繕本）。
中　　華　　民　　國　　111 　年　　6 　　月　　30　　日
    　　　　　　　　　　　　  書  記  官  史華齡